# 求助陈版关于关联方之间债权转移或豁免

提问人：qdyjl 时间：2022-08-27 16:12:54
求助陈版主一个问题，A公司为B公司母公司（非全资），B为C母公司（全资），实务中C公司欠A公司债务 100 万元，无法偿还，故方案两种：
1 、三家公司签订协议，B替C偿还借款，会计处理为B增加对C的长投 100 万，C增加资本公积 100 万，A的合并报表层面不受影响；均不影响利润表；
2 、A对C直接进行豁免，因C确实无力偿还，且B不同意替C偿还。则个别报表中C增加资本公积 100 万，A减少资本公积 100 万；B合并报表增加资本公积 100 万；A合并报表少数股东权益按比例增加，均不影响利润表；
以上 1 和 2 的会计处理是否正确。请陈版主拔冗解答。谢谢。

回答人：chenyiwei
因为C是A的孙公司，股权结构为A——B——C，因此如果A豁免C的债务，各方账务处理应为：
1 、A：借：长期股权投资——B，借：坏账准备，贷：其他应收款——C（注意不能冲减A自身的资本公积）
2 、B：借：长期股权投资——C，贷：资本公积
3 、C：借：其他应付款，贷：资本公积
本案例中由于被豁免的债权在A的账面价值为零，故豁免事项对A的合并报表应无影响（包括对A合并报表中的少数股东权益）。